DUSSART Luke

En recherche d'une alternance "Développement informatique et exploitation opérationnelle



Bonjour, je m'appelle Luke, j'ai 21 ans et j'étudie le développement informatique en BTS au lycée Bonaparte à TOULON. Je suis à la recherche d'une alternance en tant que développement informatique et exploitation opérationnelle.

EXPERIENCES PROFESSIONNELLES

01/2021 - 02/2021

Love radius

Stagiaire Développeur

Développement full-stack (back : PHP, SQL / front : Twig, HTML, JS) mais aussi Symfony -> application web interne au sein d'une équipe de 4 développeurs

06/2020 -08/2020

Optimum CIT

Stagiaire / développeur

Développement full-stack (back : PHP, SQL / front : Twig, HTML, JS) -> application pour opticien au sein d'une équipe de 10 développeurs

07/2019 - 08/2019

BNP Paribas PF

Auxiliaire de vacances

Réception des dossiers de rachat de crédit puis traitement de ces derniers afin de vérifier leur conformité

CONTACT

Tel: 0616369919

Adresse: 26 allée baptistin Richelme, 83500

La-Seyne-sur-mer Email: lukedussart@hotmail.fr

Site web: lukedussart.fr

COMPETENCES

Professionnelles

Back-end (PHP, SQL) Mysql / Oracle / PostgreSal Front-end(HTML, CSS, TWIG) IDE (VS code, VS, Netbeans)



Git (Gitlab / Github)

Langues

Anglais

Espagnol

Personnelles

Créatif



Organisé



Innovant



Sérieux



LOISIRS





Musique

FORMATIONS

09/2021 - 06/2024 Polytech, Montpellier - cycle développement informatique et exploitation opérationnelle

Lycée Bonaparte, Toulon – BTS SIO option SLAM (Solutions Logicielles et Applications Métiers) 09/2019 - 06/2021

STAPS Montpellier - DEUG STAPS Educateur Sportif 09/2017 - 07/2019

Lycée Jules Supervielle, Oloron (64) - BAC Economique et Social (option Maths) 09/2014 - 07/2017

mention Très Bien